臺灣高等法院交通事件裁定　　　　　100 年度交抗字第609 號
抗　告　人
即受處分人　鄭金興
上列抗告人因違反道路交通管理處罰條例案件，不服臺灣板橋地
方法院所為中華民國100 年4 月19日100 年度交聲字第955 號裁
定（原裁決書案號：交通部公路總局臺北區監理所北監營裁字第
裁40-1AF520019號﹚，提起抗告，本院裁定如下：
    主  文
抗告駁回。
    理  由
一、按汽車駕駛人停車時，有下列情形之一者，處新臺幣六百元
    以上一千二百元以下罰鍰：四、在設有禁止停車標誌、標線
    之處所停車；汽車駕駛人之行為有下列情形之一，當場不能
    或不宜攔截製單舉發者，得逕行舉發：七、經以科學儀器取
    得證據資料證明其行為違規。前項第七款之科學儀器應採固
    定式，並定期於網站公布其設置地點。但汽車駕駛人之行為
    屬下列情形之一者，不在此限：四、違規停車而駕駛人不在
    場。第一項逕行舉發，應記明車輛牌照號碼、車型等可資辨
    明之資料，以汽車所有人為被通知人製單舉發，道路交通管
    理處罰條例第56條第1 項第4 款，第7 條之2 第1 項第7 款
    、第2 項但書第4 款、第4 項分別定有明文。次按道路交通
    管理之稽查，違規紀錄，由交通勤務警察，或依法令執行交
    通稽查任務人員執行之；前項稽查，得由交通助理人員協助
    執行，其稽查項目為違規停車者，並得由交通助理人員逕行
    執行之；又違反道路交通管理處罰條例第12條至第68條之行
    為，由公路主管機關處罰，該處罰應由公路主管機關設置交
    通裁決單位辦理，道路交通管理處罰條例第7條、第8條亦有
    明文。
二、原裁定意旨略以：抗告人即受處分人鄭金興所有車牌號碼MN
    C-486號重型機車，於民國99年8月30日上午10時50分許，在
    臺北市○○路○ 段39巷設有禁止停車標誌之處所停車，經臺
    北市停車管理工程處交通助理員拍照採證並逕行舉發。抗告
    人不服提出申訴，經原處分機關調查結果，仍認抗告人有前
    揭違規行為，於100年3月10日以北監營裁字第裁
    40-1AF520019號裁決書，裁處罰鍰新台幣600 元。抗告人雖
    以：本件舉發單位非警察機關，亦非執行交通稽查任務人員
    ，且採證照片未依規定由固定式科學儀器拍攝取得，其逕行
    舉發顯然違反道路交通管理處罰條例之規定，不應處罰云云
    。經原審調查結果，認抗告人確在設有禁止停車標誌、標線
    之處所停車而違規，原處分機關裁處抗告人罰鍰600 元，並
    無違誤，而裁定駁回異議等語。
三、抗告意旨略以：(一)臺北市停車管理工程處既非警察機關，亦
    非執行交通稽查任務人員，其舉發應按民眾撿舉程序辦理。
    原審依據之「臺北市停車管理工程處組織法」、「交通助理
    人員管理辦法」，性質為內規，不能凌駕於法律作為本件裁
    罰基礎。(二)本件舉發採證照片係以數位相機拍攝並儲存為檔
    案，列印於文書時可輕易修改，難昭公信。是本件未依章辦
    理，其裁罰顯非適法，請求撤銷原裁定云云。
四、經查：
  (一)依違反道路交通管理事件統一裁罰基準及處理細則第6條第2
    項規定，公路主管及警察機關就其主管業務，查獲違反道路
    交通管理之行為者，應本於職權舉發或處理之。是本件違反
    道路交通管理條例第56條第1項第4款之違規停車行為，應由
    臺北市政府依臺北市政府組織自治條例第6條第6款規定所設
    之交通局舉發之，並依道路交通管理處罰條例第8 條規定設
    置交通裁決單位處罰，合先敘明。又道路交通管理之稽查，
    得由交通助理人員協助執行，其稽查項目為違規停車者，得
    由交通助理人員逕行執行之，道路交通管理處罰條例第7 條
    第2 項前段既有明文；則直轄市、交通局或相關機關依交通
    助理人員管理辦法第3 條之規定，根據交通狀況及執行交通
    稽查實際需要僱用之交通助理人員，自得就違規停車執行道
    路交通管理之稽查，自不待言。從而，臺北市政府交通局所
    屬停車管理工程處（依臺北市政府交通局組織規程第9 條所
    設）依上開規定僱用之交通助理人員，依道路交通管理處罰
    條例第7條第2項規定，得就「違規停車」事項執行稽查，而
    為「依法令執行交通稽查任務人員」。查本件違規停車係經
    臺北市政府交通局停車管理工程處僱用交通助理人員稽查拍
    照採證後，呈交臺北市政府交通局以北市交停字第1AF52001
    9 號舉發違反道路交通管理事件通知單逕行舉發，此有該舉
    發通知單及採證相片影本在卷可按（見原審卷第13頁正、背
    面），且其舉發正確，復有車號查詢重型機車車籍附卷可稽
    （見原審卷第18頁），是本件違規停車之舉發係權責機關即
    臺北市政府交通局依法律規定所為，並無不合。抗告人空言
    執稱：本件舉發並非由警察機關或執行交通稽查任務人員所
    為，舉發程序未依章辦理云云，顯非可採。
  (二)至抗告意旨雖以：本件採證照片係以數位相機拍攝，故相片
    及其上顯示之時間數字，極易修改，不足昭公信云云。經查
    並未提出任何事證為佐，亦未能具體指明執行前述違規停車
    之道路交通管理稽查勤務人員有何羅織舉發事證之情形，其
    僅憑己意否認卷附採證相片之憑信性，顯係卸責之詞，難認
    有據。
五、綜上所述，抗告人所有之重型機車於前揭時、地有「在設有
    禁止停車標誌之處所停車」之事實，洵堪認定。原審以原處
    分機關依道路交通處罰條例第56條第1 項第4 款之規定，裁
    處抗告人罰鍰600 元，核無不合，裁定駁回抗告人之聲明異
    議，並無違誤。抗告人徒執前詞，提起抗告，為無理由，應
    予駁回。
據上論斷，應依道路交通事件處理辦法第25條，刑事訴訟法第41
2條，裁定如主文。
中    華    民    國   100    年    5     月    31    日
              刑事第二十四庭審判長法  官  李錦樑
                                  法  官  張惠立
                                  法  官  朱瑞娟
以上正本證明與原本無異。
不得再抗告。
                                  書記官  郭家慧
中    華    民    國   100    年    5     月    31    日